【裁判字號】    90,訴,320
【裁判日期】    900316
【裁判案由】    毒品危害防制條例
【裁判全文】
臺灣臺中地方法院刑事判決                            九十年度訴字第三二號
    公  訴  人  臺灣台中地方法院檢察署檢察官
    被      告  甲○○
右列被告因毒品危害防制條例案件，經檢察官提起公訴 (八十九年度毒偵字第七九六
０號)，本院判決如左︰
    主      文
甲○○連續施用第一級毒品，處有期徒刑拾月，扣案之海洛因壹包 (驗餘淨重零點參
壹公克)沒收銷燬之；又，連續施用第二級毒品，處有期徒刑伍月。主刑部分應執行
有期徒刑壹年貳月。
    事      實
一、甲○○曾於民國八十九年十一月間，因施用第一級毒品案件，經本院以八十九年
    度毒聲字第六八五九號裁定，將甲○○送臺灣臺中看守所附設勒戒處所觀察、勒
    戒後，認為無繼續施用毒品之傾向，經台灣台中地方法院檢察署檢察官於八十九
    年十二月四日以八十九年度毒偵字第七四０六號予以不起訴處分確定在案，仍不
    知悔改。復基於施用第一級毒品海洛因之概括犯意，自綽號「阿柑」之不詳姓名
    人處，以每包新台幣二千元之代價，購得第一級毒品海洛因後，先後於五年內之
    八十九年十二月十六日，在其兄馬學毅位於台中縣大里市○○路住處；同年月十
    九日，在台中縣大里市○○路某工地內，以將第一級毒品海洛因粉末摻於香煙內
    ，點燃香煙吸入體內之方式，施用第一級毒品海洛因二次。又另行基於施用第二
    級毒品安非他命之概括犯意，自綽號「阿柑」之不詳姓名人處，以不詳代價取得
    第二級毒品安非他命後，先後於五年內之八十九年十二月十六日晚間七時許，在
    其兄馬學毅位於台中縣大里市○○路住處；八十九年十二月二十日晚間十一時四
    十五分許經採集其尿液回溯三日內某時，在不詳地點，以不詳方法，施用第二級
    毒品安非他命二次。嗣於八十九年十二月二十日晚間八時許，在台中縣大里市○
    ○路○段與至聖路口為警查獲，並扣得第一級毒品海洛因一包 (驗餘淨重０．三
    一公克)，經採集其尿液送驗，亦分別呈嗎啡 (鴉片類)及甲基安非他命 (安非他
    命類)陽性反應。並經依本院八十九年度毒聲字第七五六六號裁定，於八十九年
    十二月二十一日將甲○○送臺灣臺中看守所附設勒戒處所觀察、勒戒後，經依法
    考核認為有繼續施用毒品之傾向。
二、案經臺中縣警察局霧峰分局報請臺灣臺中地方法院檢察署檢察官偵查起訴。
    理  由
一、訊據被告甲○○雖供承曾於八十九年十二月十九日，施用第一級毒品海洛因一次
    ，惟矢口否認於八十九年十二月十六日另有施用第一級毒品海洛因一次之事實，
    辯稱：伊自前次觀察勒戒完畢後僅施用一次海洛因云云。惟查：被告除於八十九
    年十二月十九日，施用第一級毒品海洛因一次外，據被告於警訊及檢察官八十九
    年十二月二十一日訊問時之供述，另曾於八十九年十二月十六日施用第一級毒品
    海洛因一次，並有扣案如事實欄所示之物為證，且被告為警查獲及送觀察勒戒時
    所採集之尿液，經分別送臺中縣衛生局、長昕生活事業股份有限公司新東分公司
    (下稱長昕公司新東分公司)檢驗結果，均呈嗎啡 (鴉片類)陽性反應，有臺中縣
    衛生局檢驗尿水報告書、長昕公司新東分公司濫用藥物尿液檢驗報告各一紙附卷
    可查，而扣案之白粉，經鑑定結果確係毒品海洛因，亦有法務部調查局鑑定通知
    書附卷可稽，故事證明確，被告所辯，應係避重就輕之詞，洵無足採，被告施用
    第一級毒品海洛因二次之犯行，可堪認定。
二、訊據被告矢口否認有何施用第二級毒品安非他命犯行，辯稱：伊並未施用過安非
    他命云云，惟查：被告確曾於八十九年十二月十六日晚間七時許，施用第二級毒
    品安非他命一次，業據被告於警訊時供承不諱；又一般人如未施用毒品，其尿液
    中自無從檢測出有何毒品之陽性反應，此為眾所周知之情形，而被告於八十九年
    十二月二十日晚間十一時四十五分許及送觀察勒戒時所採取之尿液，經分別送臺
    中縣衛生局、長昕公司新東分公司檢驗結果，均呈甲基安非他命 (安非他命類)
    陽性反應，有臺中縣衛生局檢驗尿水報告書、長昕公司新東分公司濫用藥物尿液
    檢驗報告各一紙附卷可查，另被告為警採取送驗之尿液為其所排放，且係其親自
    封口，業據被告於警訊時供明。按一般吸食或施打煙毒品者，八小時內約有八十
    ％量於尿中排出，廿四小時後剩餘量之九十％再排出，七十二小時後仍有微量排
    出，而因人體代謝差異 (即成癮者)，其代謝時間慢，故於一百二十小時內，利
    用較具公信力之儀器 (如氣相層析質譜儀)，仍「可能」被檢測出，此有憲兵司
    令部 (八十)鑑驗字一七四六號函可稽，因被告為警採取送台中縣衛生局檢驗之
    尿液並未以上開精密儀器檢測，本院因認被告應另曾於該次採尿送驗前三日內 (
    即七十二小時內)，在某不詳地點以不詳方法施用第二級毒品安非他命一次。是
    被告關於未施用安非他命之辯解應係卸責之詞，不足採信，被告施用第二級毒品
    安非他命二次之犯行亦堪以認定。
三、被告前曾因施用第一級毒品案件，經本院以八十九年度毒聲字第六八五九號裁定
    送觀察、勒戒後，認無繼續施用毒品傾向，經台灣台中地方法院檢察署檢察官於
    八十九年十二月四日以八十九年度毒偵字第七四０六號予以不起訴處分確定在案
    ，有不起訴處分書一紙附卷可憑。被告於檢察官不起訴處分後五年內，再度因施
    用毒品為警查獲，經本院裁定觀察勒戒後，認有繼續施用毒品傾向等情，亦有台
    灣台中看守所九十年一月三日九十中所正總字第００三五號函影本在卷可按。查
    海洛因、安非他命分別係屬毒品危害防制條例第二條第二項第一款、第二款所指
    之第一級、第二級毒品，是被告因施用毒品由檢察官為不起訴處分確定，五年內
    再犯施用第一級毒品海洛因及第二級毒品安非他命，經觀察勒戒後，復有繼續施
    用毒品傾向，所為係犯同條例第十條第一項之施用第一級毒品罪、第十條第二項
    之施用第二級毒品罪。其持有毒品之行為，意在供己施用，故持有之低度行為，
    應為施用之高度行為所吸收，不另論罪。被告先後各二次施用第一級毒品海洛因
    、第二級毒品安非他命之犯行，分別時間緊接，且觸犯構成要件相同之罪，顯係
    基於概括犯意反覆為之，均應分別依刑法第五十六條連續犯之規定，論以一罪，
    並各加重其刑。而被告所犯上開連續施用第一級毒品罪及連續施用第二級毒品罪
    之間，犯意各別，行為互殊，應予分論併罰。爰審酌被告前因施用毒品犯行，甫
    經觀察、勒戒後經不起訴處分，猶故態復萌，再施用毒品不輟，無視於毒品對於
    自身健康之戕害及國家對於杜絕毒品犯罪之禁令，惡性非輕，並審酌被告施用毒
    品之次數、未能全部坦承犯行之犯後態度等一切情狀，分別量處如主文所示之刑
    ，並定應執行之刑。扣案之第一級毒品海洛因一包 (驗餘淨重０．三一公克)，
    為查獲之毒品，應併依毒品危害防制條例第十八條第一項前段規定宣告沒收銷燬
    之。
據上論斷，應依刑事訴訟法第二百九十九條第一項前段，毒品危害防制條例第十條第
一項、第二項、第十八條第一項前段、第二十條第三項前段，刑法第十一條前段、第
五十六條、第五十一條第五款，判決如主文。
中      華      民      國      九十    年      三      月    十六    日
                                    台灣台中地方法院刑事第五庭
                                            法  官  劉長宜
右正本證明與原本無異。
如不服本判決，應於判決送達後十日內向本院提出上訴狀，上訴於臺灣高等法院臺中
分院( 須附繕本 )。
                                            書記官
中      華      民      國      九十      年      三      月    十九    日
附錄論罪科刑之法條︰
毒品危害防制條例第十條第二項：施用第二級毒品者，處三年以下有期徒刑。
毒品危害防制條例第十條第一項：施用第一級毒品者，處六月以上五年以下有期徒刑
。


司法院資訊處製作；財團法人民間司法改革基金會備份。
